臺灣臺北地方法院民事判決　　　　　　 93年度簡上字第497號
上訴人即附　丙○○○銀行股份有限公司
帶被上訴人
法定代理人　丁○○
訴訟代理人　戊○○
　　　　　　乙○○
　　　　　　林金玉
被上訴人即　甲○○
附帶上訴人
上列當事人間請求清償債務事件，上訴人對於中華民國93年7 月
7日臺灣臺北地方法院臺北簡易庭92年度北簡字第25516號第一審
判決提起上訴，附帶上訴人提起附帶上訴，本院於94年5月4日言
詞辯論終結，判決如下：
    主  文
原判決關於駁回上訴人後開第 2項之訴部分，及該部分訴訟費用
負擔之裁判均廢棄。
前開廢棄部分，被上訴人應再給付上訴人新台幣貳拾貳萬參仟捌
佰壹拾肆元及自民國92年1月6日起至清償日止，按週年利率20%
計算之利息。
原判決命附帶上訴人給付超過新台幣伍萬捌仟玖佰捌拾陸元及自
民國92年1月6日起至清償日止之利息，暨新台幣貳仟柒佰元，及
該部分訴訟費用負擔之裁判均廢棄。
其餘附帶上訴駁回。
第一、二審訴訟費用由被上訴人負擔。
附帶上訴費用由附帶上訴人負擔。
    事實及理由
一、上訴人即附帶被上訴人起訴主張：被上訴人於民國 85年3月
    16日向上訴人申請威士及萬士達卡使用（下稱系爭信用卡）
    ，依約得於特約商店記帳消費，如未於繳款截止日前付清當
    期最低應繳金額或遲誤繳款期限者，應自該筆帳款應入帳日
    起，另給付按20%計算之利息及違約金。被上訴人至 91年12
    月25日止計積欠消費款新台幣（下同） 282,800元，爰依信
    用卡契約約定，請求被上訴人給付 282,800元及自92年1月6
    日起至清償日止，按週年利率20%計算之利息；暨2,700之違
    約金等語。並聲明：（一）原判決不利於上訴人部分廢棄。
    （二）被上訴人應再給付上訴人223, 814元及自92年1月6日
    起至清償日止，按週年利率 20%計算之利息。（三）附帶上
    訴駁回。
二、被上訴人即附帶上訴人則以：被上訴人向上訴人申請信用卡
    ，但未收受信用卡，亦未消費等語，資為抗辯。並聲明：（
    一）上訴駁回。（二）原判決不利於附帶上訴人部分廢棄。
    （三）廢棄部分，附帶被上訴人第一審之訴及假執行之聲請
    均駁回。
三、上訴人主張與被上訴人成立信用卡契約，系爭信用卡至91年
    11月25日止積欠之消費款計 282,800元等情，業據其提出信
    用卡申請書、帳單為證（見原審卷第5至9頁），被上訴人對
    於申請信用卡之事實，固不爭執，惟否認有收受信用卡及消
    費之事實。故本件所應審酌者為，上訴人是否交付信用卡予
    被上訴人？被上訴人對於系爭消費款項應否負給付義務？茲
    論述如下:
    （一）系爭信用卡自 85年3月起即有消費紀錄，上訴人自85
          年4月17日起至同年8月17日止，依信用卡申請書所載
          帳單寄送地址即台南縣新營市○○路 201巷28號寄發
          帳單通知被上訴人繳款，有卷附帳單足參（見原審卷
          第33至37頁）；被上訴人自認其自 85年10月1日搬遷
          至新營市○○路（見原審卷第24頁），上訴人自85年
          9月起至86年2月17日按上訴人之新址寄發帳單，亦有
          卷附帳單可參（見原審卷第38至42頁），被上訴人於
          收受帳單後，從未向上訴人異議未曾收受信用卡及消
          費等情，則依系爭信用卡契約第13條第2項約定，推
          定交易明細及繳款通知書所載事項無錯誤，被上訴人
          辯稱未收受信用卡或消費云云，並無足採。
    （二）系爭信用卡契約第6條第2項約定，持卡人之信用卡屬
          於上訴人之財產，持卡人應妥善保管及使用信用卡。
          不得讓與、轉借、提供擔保或以其他方式將信用卡之
          占有轉讓與第三人或交其使用。同條第 5項約定，持
          卡人違反前開約定所生之應付帳款，亦應負清償之責
          （見原審卷第10頁）。第17條約定，持卡人之信用卡
          如有遺失、被竊、被搶、詐取或其他遭持卡人以外第
           3人占有之情形，應儘速以電話或其他方式通知上訴
          人。被上訴人自 85年3月申請信用卡後至91年11月間
          ，除未曾向上訴人反應有信用卡遺失或被竊等情外，
          並均按月給付最低或當月應付金額，可見系爭信用卡
          之消費款項縱非被上訴人親自消費，亦係經被上訴人
          同意之第 3人所為，依系爭信用卡契約第6條第5項約
          定，被上訴人對於系爭信用卡之消費款，仍應負清償
          之責。上訴人自 86年3月後縱將帳單寄送至非被上訴
          人之戶籍地，並不能免除被上訴人清償之義務。
四、綜據上述，上訴人主張被上訴人向其申請信用卡使用，被上
    訴人至 91年11月25日止積欠消費款計282,800元，即屬有據
    ，上訴人依信用卡契約約定，請求被上訴人給付282,800 元
    及自 92年1月6日起至清償日止，按週年利率20%計算之利息
    ，暨 2,700元之違約金，為有理由，應予准許。原審判決駁
    回上訴人 223,814元及該部分利息之請求，於法尚有不合，
    上訴意旨指摘原判決不當，求予廢棄改判，為有理由，應予
    准許，爰由本院將原判決此部分廢棄，改判如主文第 2項所
    示；又上訴人請求被上訴人給付自92年1月6日起至清償日止
    之利息，原判決命被上訴人給付自 86年2月17日起之利息，
    亦有未洽。附帶上訴人主張原判決不當，求予廢棄，就前開
    逾上訴人請求之利息部分，為有理由，應予廢棄；其餘附帶
    上訴部分，並無理由，應予駁回。
四、據上論結，本件上訴為有理由，附帶上訴為一部有理由，一
    部無理由，依民事訴訟法第436條之1第3項、第450條、第44
    9條第1項、第78條、第79條，判決如主文。
中　　華　　民　　國　　94　　年　　5　　月　　18 　　日
                 民事第五庭    審判長法　官　吳青蓉
                  　　　　　　　　　 法　官　周美雲
                                     法  官  吳素勤
不得上訴
以上正本係照原本作成
中　　華　　民　　國　　94　　年　　5 　　月　　20　　日
                                      書記官 曾寶生
